臺灣臺中地方法院民事判決　94年度訴字第1735號
原　　　告　海德威電子工業股份有限公司
法定代理人　丁○○
訴訟代理人　黃肇萍律師
複代理人　　林更穎律師
被　　　告　乙○○
　　　　　　　　　　　　5號七.
　　　　　　丙○○
　　　　　　甲○○
共同訴訟代
理人　　　　陳惠伶律師
當事人間請求損害賠償事件，本院於96年4月26日言詞辯論終結
，判決如下：
    主  文
原告之訴及假執行之聲請均駁回。
訴訟費用新台幣壹拾玖萬伍仟零伍拾陸元由原告負擔。
    事實及理由
壹、原告起訴主張：
一、被告乙○○曾為原告公司之員工，自民國（下同）91年起即
    任職於原告公司，擔任業務工作，因勝任業務工程師職位，
    為原告公司業務部門與客戶業務往來的重要窗口。於任職期
    間對原告公司主力產品之語音／音樂控制晶片、多媒體控制
    晶片、微控制器晶片、液晶顯示控制晶片、記憶晶片之軟／
    韌體等產品之市場應用及客戶資料，瞭若指掌。原告公司為
    防止產品之市場應用及客戶需求資料外洩，與被告乙○○簽
    有任職同意書及員工保證書，於員工保證書中並邀同被告丙○○、甲○○二人為連帶保證人，被告二人對洩漏所造成之
    損害，皆須負連帶賠償之責。被告乙○○於92年6月間藉工
    作壓力大為由，申請自原告公司離職，並於同年7月15日正
    式離開原告公司。於93年4間亦有原告公司員工盧建銘、柯
    俊全、李培誠、陳智信等人，相繼以各種理由離職。
二、嗣經原告公司深入查證後發現，被告乙○○於離職後，即與
    93 年4月間離職之盧建銘等四人，一同進入奕兆科技有限公
    司（下稱奕兆公司，該公司於93年4月28日始核准設立）任
    職，亦擔任奕兆公司業務部副理。奕兆公司所提供之主要服
    務為微控IC開發及代理，主要產品為電子教育玩具、音樂玩
    具等，與被告乙○○任職於原告公司所從事之工作性質完全
    相同（此為原告公司之重點工作），且主要產品亦屬同性質
    。顯然乙○○以任職原告公司期間所取得之產品之市場應用
    及客戶需求資料，於離職後洩漏予第三人使用，生產相同之
    產品，非法挖走原告公司既有客戶，損害原告公司權益甚鉅
    。
三、按被告乙○○與原告公司簽定之任職同意書之約定，員工於
    在職期間及離職後2年內對公司之機密負保密責任，絕不外
    洩，如有違反願賠償公司因此招致之一切損失。本件原告公
    司離職員工乙○○（即被告）違反任職同意書之約定，造成
    原告公司損害，已如前述，被告乙○○自應負賠償之責。
四、再按被告乙○○與原告公司簽定之員工保證書中約定，員工
    於任職期間內或離職後2年內，員工如有將任職期間內知悉
    或持有關原告公司經營秘密或依一般商業習慣獲悉之資料，
    外洩於第三人或為自己或第三人知悉、使用、利用者，保證
    人應負連帶保證責任，且按原告公司損失款項立即負責賠償
    ，並願放棄先訴抗辯權，絕無異議。本件原告公司離職員工
    乙○○（即被告）違反員工保證書之約定，造成原告公司損
    害，已如前述，被告丙○○、甲○○等二人為其連帶保證人
    ，自應與被告乙○○連帶負賠償之責。綜上所陳，被告三人
    因乙○○違反任職同意書及員工保證書之約定，致原告公司
    受有前揭之損害。爰基於契約及連帶保證之法律關係，提起
    本訴。
五、末查被告乙○○任職原告公司期間，負責客戶「金立洋」公
    司訂購產品之專案，亦經常至「金立洋」公司聯繫，深知該
    公司之需求、產品型態及客戶資料。比較奕兆公司設立前後
    1 年間，原告公司訂單、銷貨之損失，作為求償之金額：
  (1)奕兆公司成立前1年：92年4月28日至93年4月28日止，共1年
    原告公司銷貨淨額新台幣（下同）8,607,452元。
  (2)奕兆公司成立後1年：93年4月28日至94年4月27日止，共1年
    原告公司銷貨淨額5,169,129元。
  (3)前後銷貨淨額損失3,438,323元。
六、對被告抗辯之陳述：
  (一)原告於94年12月7日書狀所附之文件內容：項次2（附件3、4
    ）、項次14（附件4、5）、項次15（附件1、2）屬營業秘密
    ，並為被告所持有：
  (1)被告乙○○分別於下列時間，將屬於原告公司之營業秘密，
    利用電子信箱轉寄郵件(e-mail)方式，重製該等資訊，違反
    保密規定，進而持有該等資訊：
    2002年3月19日（星期二），下午6：19轉寄項次2附件2、
      3 、4之營業秘密至自己之信箱。
    2002年3月20日（星期三），下午9：25轉寄項次5連同項
      次13中之項次14附件4、5之營業秘密至自己之信箱。
    2002年3月20日（星期三），下午9：25轉寄項次5連同項
      次13中之項次15附件1、2、3之營業秘密至自己之信箱。
  (2)項次14中之附件4、附件5電路圖，乃係被告於項次5之郵件
    中以附件之方式寄至自已之私人信箱，項次15附件1、附件
    2亦以此方式郵寄。
  (3)被告乙○○雖辯稱其是因業務急迫而在家裡加班，才將資料
    轉寄至私人信箱，惟原告公司體恤業務工程師處理業務上的
    方便性，均由公司配給筆記型電腦，倘若被告乙○○因業務
    急迫而需在家加班時，大可將公司配給之筆記型電腦帶回家
    使用，而無須以將資料轉寄至私人信箱方式增添無謂麻煩，
    且於寄件後並有刪除其轉寄郵件紀錄之不當舉動。由此可知
    ，被告確實違反保密規定，持有屬於原告之營業祕密。
  (4)另被告乙○○於91年10月29日所提之辭職申請書中，以「想
    自行創業」為由，並於同年11月15日辭職，而於離職後約4
    個月的時間，於92年3月15日重回原告公司上班。待被告乙○○重回原告公司上班，對於公司業務層面已有深入的瞭解
    ，並非如被告乙○○辯稱初到職（狀似生手），且所謂因業
    務急迫而需在家加班，而大量轉寄原告公司營業秘密至私人
    信箱之說，顯屬推託之詞。
  (二)被告乙○○有無洩漏前揭原告主張之所謂營業秘密予第三人
    奕兆公司？
  (1)被告乙○○確有違反員工保證書之保證內容：
    被告乙○○於91年間將其所持有之原告公司營業秘密之軟
      體修改記錄、電路圖、規格書等文件，以擅自重製之不正
      當方法，郵寄至其私人之信箱，被告乙○○顯有以不正當
      之方法取得原告公司之營業秘密而違反營業秘密法第10條
      第1項第1款之行為。
    被告乙○○任職於原告公司期間，擔任業務工程師，由其
      所負責之專案及相關承辦人員一覽表中可知，其與現任職
      奕兆公司而原屬原告公司之員工陳智信、柯俊全、尤杰右
      、紀賢忠等人，皆為各專案之組員，該等人員自然知悉上
      開資訊為原告公司之營業秘密，詎被告乙○○與其他離職
      人員竟仍然加以使用在其嗣後任職之奕兆公司，顯有營業
      秘密法第10條第1項第2款之侵害原告公司營業秘密之行為
      。
    尤有甚者，被告乙○○為業務人員，非程式設計人員，本
      無需持有原始程式碼，卻將此等資料轉寄、持有，更顯示
      其另有他圖或洩漏之可能。
  (2)被告乙○○現所任職之奕兆公司，自公司成立前後，即大量
    挖角原告公司之員工，此由現任職於奕兆公司之員工，16人
    中即有13人曾任職原告公司。而13人中於93年2月至8月期間
    （奕兆公司成立前後）自原告公司離職而進入奕兆公司者，
    即高達10人，該等人員中有7人皆為93年5月12日到職。且進
    入奕兆公司所從事者皆為與原告公司相同之工作，傾銷之對
    象又為原告之原有客戶「金立洋公司」，又原告公司客戶金
    立洋公司之業績，自奕兆公司成立前後2年間，兩相比較委
    託案件已減少90%以上，顯然原告公司因被告乙○○之洩漏
    營業秘密而受有損害。
  (三)被告乙○○於91年間仍任職於原告公司時，曾與元本電子公
    司訂定專案開發合約書，違反公司規定，在外兼職：
  (1)被告乙○○於任職原告公司期間，因簽有保密及禁止兼職之
    約定。然被告乙○○卻違反規定於91年間利用上班任職期間
    ，與當時同任職於原告公司之同事陳智信，私下承接個案收
    取報酬，其間與元本電子公司之人員吳俊瑜，多次以電子郵
    件通訊，乙○○更將該等聯絡紀錄及附件檔案轉寄至自己之
    信箱。其中多項專案開發之內容及項次8附件一之「LCD遙控
    器軟體開發案」，正為其任職原告公司之主要工作內容。由
    此可知，被告乙○○確實持有原告公司營業秘密，而違反保
    密契約之規定。
  (2)被告乙○○自承於任職原告公司期間，接受元本電子股份有
    限公司委託開發「LCD遙控器轉體」乙案，收取新台幣4、5
    萬元之費用，顯已違反任職同意書兼職禁止之規定。又由被
    告乙○○與元本電子吳俊瑜2002年10月18日之電子郵件，主
    旨為「他媽的合約」，其內容為雙方簽定之契約內容討論，
    其寄發時間為下午4點51分，時正為上班工作之時間，被告
    辯稱在外兼職乃係「下班後」之詞，委不足採。
  (四)原告公司具體之受侵害情形及得請求損害賠償之金額如下：
  (1)被告乙○○任職原告公司期間，負責客戶「金立洋公司」訂
    購產品之專案，亦經常至「金立洋公司」聯繫，深知該公司
    之需求、產品型態及客戶資料。比較奕兆公司設立前後1年
    間，原告公司訂單、銷貨之損失，作為求償之金額。
  (2)本件確實對原告公司之營業秘密造成損害，若必須計算每筆
    訂單之損失利益，勢必有所困難。故若仍強令原告舉證所受
    實際損害額度，不僅不符民事訴訟法第222條之規定，亦與
    該條之立法意旨不合。若法院認為原告主張不可採，懇請酌
    定適當之賠償額。
  (五)有關民法第756條之7、第756條之2人事保證之消滅及人事保
    證人之賠償責任，於本件並不完全適用：
  (1)按被告丙○○、甲○○所簽立之員工保證書，內記載：「任
    職期間內或離職後2年內被保人如有下列情事之一者，保證
    人應負連帶保證責任且按本公司損失款項立即負責賠償，並
    願拋棄先訴抗辯權，絕無異議。」，而所謂人事保證乃指受
    僱期間內被保證人職務上行為造成之損害，代負賠償責任之
    契約。然本件保證書內容之記載除任職內之事由，更言明離
    職後2年內如有違反時，保證人亦須負賠償之責。顯然此保
    證書已非單純人事保證，而係結合有一般保證之性質。
  (2)本件事實發生於被告乙○○離職後，如前所述，自應適用離
    職後一般保證之法律關係，且保證人言明放棄先訴抗辯權，
    按公司損失款項立即賠償。故本件有關人事保證消滅及賠償
    範圍之限制，並不適用。
七、聲明：(一)被告等應連帶給付原告3,438,323元及自起訴狀繕
    本送達翌日起至清償日止，按年利率5%計算之利息。(二)願供
    擔保，請准宣告假執行。
貳、被告則以：
一、關於原告所主張之系爭營業秘密，為被告乙○○所持有部分
    ：
  (一)原告94年12月7日準備書狀項次2之電路圖及功能圖，係原告
    公司職員蔡明海交接與被告乙○○之業務，項次7之操作規
    格圖亦係原告公司職員蔡明海交接與被告乙○○之業務，項
    次12之電路圖及零件清單亦是原告公司職員蔡明海交接與被
    告乙○○之業務，項次14之電路圖亦是原告公司職員蔡明海
    交接與被告乙○○之業務，項次23之操作規格、電路圖是原
    告公司標準產品之推廣業務，故被告乙○○係因擔任原告公
    司業務部門業務工程師之工作，而知悉前開資料。
  (二)被告乙○○係因職務之關係而知悉前開資料，被告乙○○係
    為儘速瞭解業務內容，而將之轉寄至私人信箱，然被告乙○○並無使用或洩漏前開資料。因此，除前開資料非營業秘密
    外，被告乙○○知悉前開資料，並無使用或洩漏前開資料，
    故無營業秘密法第10條第1項各款所規定侵害營業秘密之行
    為，應無疑義。
  (三)被告乙○○並未持有項次14、15之營業秘密，且上開營業秘
    密亦與奕兆公司產品無關。
二、被告乙○○並無洩漏前揭原告主張之所謂營業秘密予第三人
    奕兆公司：
  (一)原告公司之職員蔡明海係於91年3月間、7月間將前開資料郵
    寄與被告乙○○，當時奕兆公司尚未成立，且被告乙○○於
    92年7月15日自原告公司離職，當時奕兆公司亦尚未成立，
    故原告以轉寄電子郵件之事，指控被告乙○○洩漏營業秘密
    與奕兆公司云云，顯非事實。又奕兆公司於93年6月2日起，
    已與金立洋公司有交易行為，當時被告乙○○尚未至奕兆公
    司任職。而且，前開轉寄、郵寄之時間，距離被告乙○○於
    92 年7月15日自原告公司離職已有1年以上之時間，距離被
    告乙○○於93年10月1日至奕兆公司任職已有2年以上之時間
    ，顯然與奕兆公司和金立洋公司間於93年6月25日起即開始
    交易之商品，毫無關係。另被告乙○○於94年11月已自奕兆
    公司離職，合為陳明。
  (二)被告乙○○自原告公司離職後，先後至光輪電子公司高雄分
    公司、英達科技公司、億光電子公司任職，原告對於被告乙○○至前開公司任職，並無指被告乙○○於91年間將電子郵
    件轉寄至私人信箱，有洩漏其公司營業秘密之情事，因此，
    原告至奕兆公司任職，被告於91年間將電子郵件轉寄至私人
    信箱，亦無洩漏原告公司營業秘密，洵無疑義。
  (三)項次2之功能圖為電波鐘產品圖示、項次15之資料為玩具床
    頭音響資料，然訴外人奕兆公司與金立洋公司間並無電波鐘
    、玩具床頭音響之交易，此有卷內台灣彰化地方法院向金立
    洋公司之函查資料可稽。另項次14產品原告交易之客戶為鴻
    發公司，亦非金立洋公司，亦與奕兆公司無關，故原告本件
    訴訟之請求，確無理由。
  (四)原告以奕兆公司之員工16人中有13人曾任職原告公司，奕兆
    公司有與其客戶金立洋公司交易，金立洋公司委託原告公司
    之案件已減少90%以上，而謂原告公司因被告乙○○之洩漏
    營業秘密而受有損害云云，顯屬無稽。蓋金立洋公司要與原
    告進行多少數量之交易，及金立洋公司要與奕兆公司進行多
    少數量之交易，此乃金立洋公司交易之自由，毫無疑義。原
    告以其與金立洋公司間之交易數量減少，進而指是被告乙○○對其造成之損害云云，顯然無理。再者，原告公司之交易
    對象並非僅金立洋公司一家，奕兆公司之交易對象亦非僅金
    立洋公司一家，金立洋公司選擇與奕兆公司進行較多數量之
    交易，與被告乙○○毫無關係，應無疑問。原告以金立洋公
    司與奕兆公司間有交易行為，妄指為是被告乙○○洩漏營業
    秘密所致，非但無稽，且無理由。
三、被告乙○○並未違反公司規定，在外兼職：
  (一)被告乙○○至原告公司任職，於91年3月15日簽立「任職同
    意書」，該同意書第7條記載「本人於任職期間，保證絕不
    利用『工作時間』兼職或兼營其他事業，違者願賠償公司因
    此所招致之一切損失。」因此，被告乙○○於下班之後在外
    兼職，並無違反原告公司之規定。
  (二)原告並無舉證證明被告乙○○有於「工作時間」在外兼職之
    行為，亦無舉證證明被告乙○○在外兼職致其公司因此所招
    致之損失為何，故原告對被告等人請求損害賠償，顯無理由
    。又原告一方面主張「LCD遙控器軟體開發案」係被告乙○○在外兼職，另一方面又主張「LCD遙控器軟體開發案」為
    其公司之產品，已屬矛盾。又原告並無舉證證明其有「LCD
    遙控器軟體開發案」之產品，故原告之主張委無可採。
  (三)再查，原告主張被告乙○○於91年10月18日有與元本電子股
    份有限公司簽立「專案開發合約書」云云，然前開合約書所
    記載之日期91年10月18日，距原告於94年7月11日提起本件
    訴訟，已逾2年半以上之時間，被告三人爰為請求權時效完
    成之抗辯。
四、關於原告公司受侵害情形及原告得請求損害賠償之金額部分
    ：
  (一)原告迄今仍未具體指出金立洋公司與奕兆公司間所交易之何
    項商品，為其公司與金立洋公司交易之相同商品，故原告指
    被告乙○○洩漏營業秘密與奕兆公司，致奕兆公司與金立洋
    公司進行交易云云，根本不實在。
  (二)原告與金立洋公司間之交易量減少，係金立洋公司交易選擇
    之結果，與被告乙○○實無關係。原告對被告三人請求連帶
    賠償其與金立洋間92年4月28日至93年4月27日止與93年4月
    28日至94年4月27日止所減少之交易量金額，顯然無理。
  (三)原告又謂「本件確實對原告公司之營業秘密造成損害，若必
    須計算每筆訂單之損失利益，勢必有所困難」，足證原告迄
    今仍無法舉證證明其請求侵權行為損害賠償之基礎事實，自
    應駁回其訴訟。
五、本件適用民法第756條之7、第756條之2人事保證之消滅及人
    事保證人之賠償責任：
  (一)按民法第756條之7規定：「人事保證關係因左列事由而消滅
    ：一、保證之期間屆滿。二、保證人死亡、破產或喪失行為
    能力。三、受僱人死亡、破產或喪失行為能力。四、受僱人
    之僱傭關係消滅。」。
  (二)被告乙○○於92年7月15日自原告公司離職，故被告丙○○
    、甲○○與原告公司間之人事保證關係於92年7月15日即已
    消滅，洵無疑義。原告起訴所指金立洋公司與其公司交易金
    額減少之該年度，係發生在被告乙○○離職之後，故原告基
    於已消滅之人事保證契約，對被告丙○○、甲○○請求連帶
    賠償其公司與金立洋公司間先後2年度銷售淨額之差額，確
    無理由。
  (三)次查民法第756條之2規定：「人事保證之保證人，以僱用人
    不能依他項方法受賠償者為限，負其責任。保證人依前項規
    定負賠償責任時，除法律另有規定或契約另有訂定外，其賠
    償金額以賠償事故發生時，受僱人當年可得報酬之總額為限
    。」。
  (四)原告本件請求被告丙○○、甲○○連帶賠償被告乙○○離職
    之後，其公司與金立洋公司間先後2年度銷售淨額之差額（
    此即原告所指人事保證之賠償事故），顯無理由，誠如前述
    。另原告公司與金立洋公司間交易金額減少，係原告公司商
    品銷售業績之問題，而非民法所規定之「損害」。而且，依
    據原告起訴所主張之內容，原告應舉證證明金立洋公司原本
    於「後」年度會與其公司交易與「先」年度相同之金額，嗣
    因被告乙○○任職於奕兆公司，致金立洋公司將原擬與原告
    公司交易之金額，改與奕兆公司交易之事實。茲以原告並未
    舉證以實其說，足見原告本件請求被告等連帶賠償先後2年
    度銷售淨額之差額，確無理由。
  (五)又被告乙○○任職於原告公司期間，年收入未達40萬元，且
    被告乙○○於93年4月28日至94年4月27日間並無任職於原告
    公司，亦即，被告乙○○於該年度對原告公司無可得之報酬
    ，故原告請求被告丙○○、甲○○連帶賠償3,438,323元，
    顯無理由。
六、聲明：(一)如主文第1項所示。(二)如受不利判決，請准供擔保
    宣告免予假執行。
參、兩造經本院整理、簡化爭點，並經法官闡明「爭點整理協議
    」與「爭點整理結果」法律效力之差異後，成立爭點整理協
    議如下：
一、兩造不爭執之事項：
  (一)被告乙○○自91年3月起任職原告公司，擔任業務工程師職
    務，於92年7月15日離職。
  (二)被告乙○○與公司簽有任職同意書，其中第2點：「本人同
    意在職期間及離職後2年內對公司之機密負保密責任，絕不
    外洩，如有違反願賠償公司因此而招致之一切損失。」、第
    7點：「本人於任職期間，保證絕不利用工作時間兼職或兼
    營其他事業，違者願賠償公司因此所招致之一切損失」。
  (三)被告丙○○、甲○○與原告簽有員工保證書，就被告乙○○
    任職期間或離職後2年內之下列事項負連帶保證之責：「5.
    將任職內知悉或持有有關本公司經營祕密或依一般商業習慣
    獲悉之資料，外洩於第三人或為自已或第三人使用、利用。
    6.任職期間在外兼營其他事業或工作」。
  (四)被告乙○○任職原告公司期間，曾與原告公司其他員工負責
    客戶「金立洋」公司產品開發專案。
　(五)被告乙○○自原告公司離職後，於93年10月1日任職於奕兆
    公司。
　(六)原告主張之下列文件屬於原告之營業秘密：
    (1)項次2 ：附件三、四產品顯示功能圖面。
    (2)項次14：附件四、五電路圖。
    (3)項次15：附件一原始程式碼、附件二操作規格。
    (4)除上開營業秘密外，原告於本件所主張的其他文件均不屬
      於營業秘密。
二、兩造爭執事項：
  (一)本件原告主張之前揭營業秘密是否為被告乙○○所持有？
  (二)被告乙○○有無洩露前揭原告主張之所謂營業秘密予第三人
    奕兆公司？
  (三)原告公司具體受侵害之情形為何？
  (四)原告得請求損害賠償之金額多少？
  (五)被告乙○○是否於91年間任職原告公司時，曾在上班時間從
    事與元本電子公司訂定專案開發合約書的兼職業務？有無致
    原告公司受有損失？內容為何？
肆、本院得心證之理由：
一、原告主張：被告乙○○自91年3月起任職原告公司，擔任業
    務工程師職務，並與原告公司簽有任職同意書，負有保守公
    司營業秘密及禁止工作時間在外兼職之義務，被告丙○○、
    甲○○則為被告乙○○之連帶保證人，於被告乙○○違反上
    開義務時亦負連帶保證責任，嗣被告乙○○於92年7月15日
    離職，於93年10月1日任職於奕兆公司；又原告起訴主張之
    營業事務內容僅有(1)項次2：附件三、四產品顯示功能圖面
    。(2)項次14：附件四、五電路圖。(3)項次15：附件一原始程
    式碼、附件二操作規格，為營業秘密（下稱系爭營業秘密）
    ，其餘主張均不屬於營業秘密等情，業為兩造所不爭，並進
    而成立爭點協議，故應堪採信。
二、原告無法證明被告乙○○有洩漏系爭營業秘密予訴外人奕兆
    公司而致原告受損害：
  (一)原告主張被告乙○○持有系爭營業秘密，並進而洩漏給訴外
    人奕兆公司等情，被告乙○○雖自承於任職期間將系爭項次
    2之營業秘密轉寄至私人郵件信箱內，然抗辯稱：其因公司
    業務之需而持有系爭項次2營業秘密，並未洩漏給訴外人奕
    兆公司；另依原告提出之資料項次14、15之郵寄資料均與被
    告乙○○無關等語。經查：
  (1)被告乙○○雖自承於任職期間曾將原告公司系爭項次2營業
    秘密轉寄私人郵件信箱中而持有之，惟本院認被告乙○○雖
    有以上開方法私人持有系爭項次2營業秘密，然原告並無法
    舉證證明被告乙○○另有將該營業秘密洩漏給訴外人奕兆公
    司，故尚難依據被告乙○○前揭持有該營業秘密之行為遽論
    被告乙○○即有洩漏予訴外人奕兆公司之行為。原告主張被
    告乙○○如有業務之需當可使用原告公司配備之筆記型電腦
    ，無須將營業秘密轉寄至私人信箱云云，然被告乙○○如真
    企圖持有公司營業秘密並進而洩漏第三人，當可秘密存檔，
    何須利用電子郵件轉寄資料，徒留轉寄行為之證據？故原告
    前揭主張依經驗法則，礙難採信。
  (2)另原告所主張之項次14、15營業秘密經被告乙○○轉寄至私
    人郵件信箱中，雖為被告乙○○所否認，然縱使原告前揭主
    張為真實，如前所述，原告既未能舉證證明被告乙○○有將
    前揭營業秘密洩漏給訴外人奕兆公司之行為，則原告主張被
    告乙○○有洩漏前揭營業秘密之行為，即難採信。
  (二)按當事人已證明受有損害而不能證明其數額或證明顯有重大
    困難者，法院應審酌一切情況，依所得心證定其數額，民事
    訴訟法第222條第2項雖定有明文，然上開規定係於當事人已
    證明受有損害，而對損害之數額不能證明或證明顯有重大困
    難，始能適用，若當事人未能舉證證明受有損害，即無適用
    上開規定之餘地。本件退萬步言之，原告於本件審理中，未
    具體主張被告乙○○洩漏系爭營業秘密後，致原告公司受有
    損害之具體內容，而原告所主張原告與金立洋公司間之交易
    量減少縱使為真，亦難證明與前揭營業秘密遭洩漏間有何因
    果關係存在，故原告主張受損害之事實即乏證據證明，從而
    原告主張本件應適用民事訴訟法第222條第2項規定，亦難採
    信。
三、原告無法證明被告乙○○於「工作時間」在外兼職，並致原
    告公司受損害：
  (一)依被告乙○○所簽定之任職同意書第7點約定內容為：「本
    人於任職期間，保證絕不利用工作時間兼職或兼營其他事業
    ，違者願賠償公司因此所招致之一切損失」，業為兩造所不
    爭，且有同意書影本在卷足憑，故被告抗辯所謂禁止兼職義
    務僅限於「利用上班時間」等情，應堪採信，原告主張被告
    乙○○於「下班時間」亦負有禁止兼職云云，顯無所據，不
    足採信。
  (二)又原告雖主張被告乙○○於任職期間曾接受元本電子股份有
    限公司委託開發「LCD遙控器轉體」，收取新台幣4、5萬元
    之費用，顯已違反前揭禁止兼職義務云云，惟查：
  (1)被告乙○○於91年任職原告公司期間確實曾受訴外人元本公
    司委託從事開發案件等情，業有元本公司函覆本院之函文在
    卷足憑，且為被告乙○○所不爭。
  (2)又原告雖另主張：被告乙○○與元本電子吳俊瑜於2002年10
    月18日之電子郵件內容為雙方簽定之契約內容討論，其寄發
    時間為下午4點51分，時正為上班工作之時間，足證被告乙○○確實於上班時間從事前開受委託兼職業務云云。惟查：
    依原告所提出前揭電子郵件即項次8所示之內容，係由訴外
    人元本電子公司人員吳俊瑜郵寄至被告乙○○於原告公司郵
    件信箱之內容，經本院闡明後，原告均未能提出被告乙○○
    曾於上班時間點選上開郵件或轉寄使用上開郵件之證據資料
    ，故本院認上開郵件資料尚不足證明被告乙○○曾利用上班
    時間從事元本公司所委託之開發案件。退萬步言之，縱使被
    告乙○○曾點選或使用上開郵件，然單純利用電子信箱收信
    或轉信之行為，亦難認定係屬兼職業務之行為，故原告前揭
    主張實不足採信。
  (3)另被告乙○○雖抗辯原告請求已罹於2年時效云云，惟查：
    原告此部分請求乃屬被告乙○○違反契約義務之損害賠償請
    求，並非侵權行為損害賠償請求，被告之時效抗辯顯有誤會
    ，不足採信，附此敘明。
四、綜上所述，本件原告未能舉證證明被告乙○○有何洩漏營業
    秘密予訴外人奕兆公司，並致原告受有損害；亦未能舉證證
    明被告乙○○有利用上班時間兼職，並致原告受有損害，從
    而原告依兩造所定之契約請求被告連帶損害賠償，即無理由
    ，應予駁回。原告之訴既無理由，其假執行之聲請亦失所附
    麗，應併予駁回。
五、兩造其餘攻擊防禦方法及舉證，均已無礙於本院上開審認，
    本院自毋庸逐一論駁，附此敘明。
伍、結論：本件原告之訴為無理由，依民事訴訟法第78條，判決
    如主文所示。
中　　華　　民　　國　　96　　年　　5　　月　　10　　日
                  民事第一庭    法　官  陳毓秀
以上正本係照原本作成
如對本判決上訴，須於判決送達後20日內向本院提出上訴狀
中　　華　　民　　國　　96　　年　　5　　月　　10　　日
                    　　　　　　書記官　楊賀傑
